【裁判字號】    99,抗,1800
【裁判日期】    991231
【裁判案由】    停止執行
【裁判全文】
臺灣高等法院民事裁定                  99年度抗字第1800號
抗  告  人  春旭工程企業有限公司
代  理  人  張妹紅
上列抗告人與相對人拓興營造有限公司間聲請停止執行事件，對
於中華民國99年10月5日臺灣板橋地方法院99年度聲字第226號裁
定，提起抗告，本院裁定如下：
    主  文
抗告駁回。
抗告訴訟費用由抗告人負擔。
    理  由
一、按當事人請求公證人就下列各款法律行為作成之公證書，載
    明應逕受強制執行者，得依該證書執行之；債務人、繼受人
    或占有人，主張公證法第13條第1項之公證書有不得強制執
    行之事由提起訴訟時，受訴法院得因必要情形，命停止執行
    ，但聲請人陳明願供擔保者，法院應定相當之擔保額，命停
    止執行。公證法第13條第1項、第3項定有明文。是債權人如
    係持公證書依公證法第13條第1項聲請強制執行時，倘債務
    人依同條第3項陳明願供擔保聲請停止執行時，法院即「應
    」定相當之擔保額，命停止執行。
二、本件抗告意旨略以：第三人以提起異議之訴為由且聲明願供
    擔保而聲請停止強制程序時，法院非須一律予以准許，本件
    相對人因提起債務人異議之訴而聲請供擔保停止執行，惟相
    對人聲請狀內並未敘明其提起債務人異議之訴之事實、理由
    及法律依據，且相對人亦未具體表明本件查封動產有何難以
    回復執行前之原狀，自難謂將有難以弭補之損害狀態發生，
    實有濫行訴訟以拖延執行之嫌，致伊之權利無法迅速實現。
    另本件尚有其他債權人聲明參與分配，有無停止執行之必要
    ，原裁定未加以審酌，自有違誤云云。
三、經查，抗告人係持原法院97年度北院民公晉字第500609號公
    證書聲請對相對人之財產為強制執行，此觀抗告人民事強制
    執行聲請狀、民事續行強制執行聲請狀記載甚明（見原審卷
    第27至40頁），而相對人對抗告人提起債務人異議之訴，現
    於原法院99年度重訴字第337號訴訟審理中，有相對人提出
    之起訴狀在卷可憑（見本院卷第36頁至56頁），揆諸首揭說
    明，相對人依公證法第13條第3項規定表明供擔保後聲請停
    止強制執行（見原審卷第4頁、本院卷第21頁），即屬有據
    。又按停止執行並非撤銷執行程序而將執行標的物啟封，對
    於執行債權人原先之債權額不受影響，至於是否有其他債權
    人聲明參與分配，有無停止執行之必要，亦非本件停止執行
    事件所得審究之事項。從而原裁定所命相對人提供之擔保金
    額，既經衡酌抗告人因停止執行所受之損害（即於停止執行
    期間，抗告人債權本金因無法繼續執行受償而受相當於法定
    利息之損失），並依各級法院辦案期限實施要點規定，預估
    本件強制執行程序之停止期間為4年4個月，並計算因相對人
    提起債務人異議之訴，抗告人因停止執行致未能即時受償之
    損害額為149萬7,087元，實屬相當。原裁定准予相對人之聲
    請，所持理由所有不同，但結論並無二致，仍應予維持，抗
    告論旨指摘原裁定不當，求予廢棄，為無理由，應予駁回。
據上論結，本件抗告應為無理由，民事訴訟法第495條之1第1項
、第449條第1項、第95條、第78條，裁定如主文。
中    華    民    國    99    年    12    月    31    日
                    民事第二十庭
                        審判長法  官  張  蘭
                              法  官  王漢章
                              法  官  黃莉雲
正本係照原本作成。
本裁定除以適用法規顯有錯誤為理由外，不得再抗告。如提起再
抗告，應於收受後10日內委任律師為代理人向本院提出再抗告狀
。並繳納再抗告費新台幣1千元。
中    華    民    國    99    年    12    月    31    日
                              書記官  魏汝萍

司法院資訊處製作；財團法人民間司法改革基金會備份。
